臺灣桃園地方法院刑事判決　　　　　　　　　　　　　九十一年度易字第八四九號
　　公　訴　人　臺灣桃園地方法院檢察署檢察官
　　被　　　告　庚○○
右列被告因竊盜案件，經檢察官提起公訴（九十一年度偵字第三九六八、四九三六號
），本院判決如左：
        主  文
庚○○連續攜帶兇器竊盜，處有期徒刑拾月。扣案之鑰匙壹串（共參支）及未扣案之
六角扳手、十字起子各壹支均沒收。
        事  實
一、庚○○曾於民國八十五年間，因竊盜案件，經本院判處有期徒刑五月，後經上訴
    臺灣高等法院駁回上訴，宣告緩刑三年，並於八十五年八月二十一日確定，猶不
    知惕勵，竟基於意圖為自己不法所有之概括犯意，自九十一年二月初起，先後於
    附表所示之時間、地點，以附表同編號所示方法，連續竊取戊○○等人所有如附
    表同編號所示財物（犯罪時、地、方法、竊得財物、被害人均詳如附表），得手
    後，除將其中ＬＲ－七一一五號自用小客車之車牌二面贈與不知情之張國翰（所
    涉收受贓物部分，業經檢察官為不起訴處分在案）使用外，餘均供己使用。嗣庚○○於同年三月七日二十三時四十分許，在桃園縣桃園市○○路與三民路口附近
    「護國宮」前，竊取乙○○所有車牌號碼ＥＶＧ－四○一號重型機車（下稱上開
    機車），得手之際，適為乙○○所發現，遂報警處理，並於同年三月八日零時二
    十分許，為警在桃園縣桃園市○○路與中山路口，攔獲其駕駛己○○所有ＪＭ－
    六七八二號自用小客車（其上係懸掛戊○○所有之ＷＵ－○四二七號二面車牌）
    。庚○○復於同年三月九日凌晨四時三十分許，在桃園縣桃園市○○路○段虎頭
    山產業道路旁，經警查獲其駕駛王麗香所有之車牌號碼ＬＲ－七一一五號自用小
    客車（其上係懸掛己○○所有之ＪＭ－六七八二號二面車牌），並扣得其所有供
    行竊用之鑰匙一串（共三支），且於同日十七時許，帶同警方至桃園縣桃園市○○路二八一號，起出上開交付與張國翰使用車牌二面，並循線查獲上情。
二、案經桃園縣警察局桃園分局報請臺灣桃園地方法院檢察署檢察官偵查起訴。
        理  由
一、訊據被告庚○○雖對右揭如附表編號一至五所示之事實坦承不諱，惟矢口否認有
    竊取上開機車之犯行，辯稱：九十一年三月八日案發當時，伊並非要竊取上開機
    車，而是要偷機車內之汽油，所以伊才想把上開機車牽到旁邊云云。然查：（一
    ）右揭如附表編號一至五所示之犯罪事實，迭據被告供承在卷，並核與附表所示
    被害人戊○○、己○○、丁○○及證人丙○○、郭皇麟、甲○○於警訊、偵查及
    本院調查程序中所指述、證述之失竊情節相符（見本院九十一年五月三十日及同
    年六月十二日訊問筆錄）。（二）又被害人乙○○於警訊中指述：（問：警方何
    時？何地？查獲之經過情形？）於九十一年三月八日凌晨零時二十分許，在桃園
    市○○路、復興路口查獲。之前約於九十一年三月七日下午二十三時四十分許，
    在桃園市○○路、三民路口護國宮，我原先將所有之ＥＶＧ－四○一號機車停放
    於該處，回去要牽車時，發現一中年男子（即被告）將我機車移動牽至三民路橋
    下，我即上前詢問，該中年男子卻稱：這是你的機車喔！我以為是我女兒機車，
    我可能牽錯了，他又說：我住附近，要帶女兒過來看機車，他即離去未回來，我
    想了一會即報警處理，當我不想等要離去時，該中年男子返回開車，我再次報警
    ，警方隨即開車追捕，並在中山、復興路口攔下竊嫌；（問：經警方攔下ＷＵ－
    ○四二七號自用小客車駕駛人庚○○，是否就是涉嫌竊取機車之男子？）經當面
    指認無誤。我看見他拉扯車牌時，ＷＵ－○四二七號自小客車左後門是打開的，
    他可能是想將機車放置於後座等語明確（見九十一年度偵字第四九三六號偵查卷
    第一四、一五頁），而被告就案發當時伊確將上開機車牽到旁邊等情於本院審理
    中亦供認在卷，足見被害人乙○○上開指述應與事實相符，堪予採信，據之，被
    告既趁無人注意之際，將上開機車搬離原停放地點，而置於其本身之實力支配下
    ，則被告具有為自己不法所有之意圖至堪認定。（三）綜上，被告所辯顯係事後
    卸責之詞，委無足取，此外復有如附表所示被害人等所出具之贓物領據、代保管
    條及車籍作業系統－查詢認可資料、車輛竊盜、車牌失竊資料個別查詢報表－查
    詢車輛認可資料表等附卷足憑（附於九十一年偵字第四九三六號偵查卷第一六、
    一八、三一、三二頁及九十一年度偵字第三九六八號偵查卷第一四至一七、頁）
    ，及被告所有供犯本件竊盜罪用之鑰匙一串（三支）扣案為證。本件事證明確，
    被告右揭犯行足可認定，應依法論科。
二、按被告庚○○於附表編號一、三、五所示時、地行竊時，所攜帶之上開六角扳手
    、十字起子各一支，客觀上足以對人之生命、身體、安全構成威脅，均為兇器之
    一種，另按該六角扳手、十字起子，依社會一般觀念既足認為有使人生命身體安
    全構成危險之器具，被告在竊盜現場持以行竊，有行兇之可能，客觀上具有危險
    性，為保護他人身體免受攻擊之危險，應以攜帶兇器竊盜論處（參照最高法院七
    十四年度第三次刑事庭會議決議）。核被告就附表編號一、三、五所為均係犯刑
    法第三百二十一條第一項第三款之攜帶兇器加重竊盜罪；就附表編號二、四、六
    所為均係犯刑法第三百二十條第一項之普通竊盜罪。公訴意旨雖認被告就附表編
    號六所為係犯刑法第三百二十條第三、一項之竊盜未遂罪，然依前述，案發當時
    被告既將上開機車移動至他處，搬離原停放地點，自已置於其本身之實力支配下
    ，從而，被告之竊盜行為並非僅止於未遂階段，公訴意旨上開所認尚有未洽，併
    予敘明。再被告先後多次加重竊盜犯行，時間緊接，犯罪構成要件相同，顯係基
    於概括犯意為之，為連續犯，以加重竊盜罪一罪論，並應依法加重其刑。爰審酌
    被告犯罪之動機、目的、手段、行竊次數、所竊財物價值、所生危害及犯後態度
    等一切情狀，量處如主文所示之刑，以資懲儆。
三、至扣案之鑰匙壹串（共三支），係被告所有而供犯本件竊盜罪所用之物，業據被
    告供承在卷，應依刑法第三十八條第一項第二款宣告沒收，另被告所有供犯本件
    加重竊盜罪所用之六角扳手、十字起子各一支，雖均未扣案，然並查無積極證據
    足以證明業經滅失，爰併依法宣告沒收之。
據上論斷，應依刑事訴訟法第二百九十九條第一項前段，刑法第五十六條、第三百二
十一條第一項第三款、第三十八條第一項第二款，判決如主文。
本案經檢察官許炳文到庭執行職務。
中      華      民      國    九十一    年      七      月      十八    日
                                臺灣桃園地方法院刑事第二庭
                                      法  官   王  美  玲
右正本證明與原本無異。
如不服本判決，應於判決送達後十日內向本院提出上訴狀( 應附繕本 )。
                                      書記官   賴  玉  真
中        華        民        國   九十一   年   七   月    二十四    日
附論罪科刑依據之法條：
刑法第三百二十一條
犯竊盜罪而有左列情形之一者，處六月以上五年以下有期徒刑：
一、於夜間侵入住宅或有人居住之建築物、船艦或隱匿其內而犯之者。
二、毀越門扇、牆垣或其他安全設備而犯之者。
三、攜帶兇器而犯之者。
四、結夥三人以上而犯之者。
五、乘火災、水災或其他災害之際而犯之者。
六、在車站或埠頭而犯之者。
前項之未遂犯罰之。
附表
┌─┬─────┬───────┬─────┬─────────────┐
│編│犯罪時間  │犯罪地點      │被害人及失│犯罪態樣                  │
│號│          │              │竊財物    │                          │
│  │          │              │          │                          │
├─┼─────┼───────┼─────┼─────────────┤
│一│91.3.3二十│台北縣林口鄉文│戊○○所有│庚○○攜帶其所有性質上屬兇│
│  │二時三十分│化二路交流道旁│之WU－0427│器之十字起子一支（未扣案）│
│  │許        │之路口        │號車牌二面│前往行竊，拆下車牌。      │
│  │          │              │          │                          │
│  │          │              │          ││
│  │          │              │          │                          │
├─┼─────┼───────┼─────┼─────────────┤
│二│91.3.5十九│桃園縣桃園市三│己○○所有│庚○○持用其所有之鑰匙一串│
│  │時三十五分│元街二八六號前│之車牌號碼│開啟車門，發動引擎而竊取之│
│  │許        │              │JM－6782號│。                        │
│  │          │              │自用小客車│                          │
│  │          │              │一部      │                          │
├─┼─────┼───────┼─────┼─────────────┤
│三│91.2.5某時│桃園縣桃園市三│王麗香所有│庚○○攜帶其所有性質上屬兇│
│  │          │民路廣明陸橋下│車牌號碼LR│器之六角扳手一支（未扣案）│
│  │          │              │－7115號自│前往行竊，拆下車牌。      │
│  │          │              │用小客車之│                          │
│  │          │              │車牌二面  │                          │
│  │          ││          │                          │
├─┼─────┼───────┼─────┼─────────────┤
│四│91.3月初某│同上          │上開王麗香│庚○○持用其所有之鑰匙一串│
│  │日        │              │所有之自用│開啟車門，發動引擎而竊取之│
│  │          │              │小客車一部│。                        │
│  │          │              │          │                          │
├─┼─────┼───────┼─────┼─────────────┤
│五│91.3.5某時│桃園縣桃園市正│丁○○所有│庚○○攜帶其所有性質上屬兇│
│  │          │康三街北門國小│KP－9387號│器之六角扳手一支（未扣案）│
│  │          │旁            │自用小客車│前往行竊，拆下輪胎。      │
│  │          │              │之輪胎二個│                          │
│  │          │              │          │                          │
│  │          │              │          │                          │
│  │          │              │          │    │
├─┼─────┼───────┼─────┼─────────────┤
│六│91.3.7二十│桃園縣桃園市三│乙○○所有│庚○○趁無人注意之際，即將│
│  │三時四十分│民路與復興路口│之車牌號碼│該機車搬離原停放地點，而竊│
│  │許        │「護國宮」前  │EVG-401號 │取之。                    │
│  │          │              │重型機車一│                          │
│  │          │              │部        │                          │
├─┼─────┼───────┼─────┼─────────────┤
